臺灣高等法院臺中分院刑事判決
111年度金上訴字第818號
111年度金上訴字第832號
111年度金上訴字第833號
111年度金上訴字第834號
上  訴  人  
即  被  告  王裕博



上列上訴人即被告因加重詐欺等案件，不服臺灣臺中地方法院11
0年度金訴字第842號、第952號、第953號、第954號中華民國110
年12月21日第一審刑事判決（起訴案號：臺灣臺中地方檢察署11
0年度少連偵字第73號、110年度少連偵字第328號、110年度偵字
第20689號。追加起訴案號：同署110年度少連偵字第349號、110
年度少連偵字第407號、110年度偵字第15328號），提起上訴，
本院判決如下：
    主  文
原判決關於其附表編號3、編號9、編號11、編號12有關未扣案之
犯罪所得宣告沒收與追徵部分，均撤銷。
甲○○犯附表編號11、編號12（即附表五編號3、編號4）所示犯行
之未扣案犯罪所得新臺幣壹萬壹仟元沒收，於全部或一部不能沒
收或不宜執行沒收時，追徵其價額。
其餘上訴駁回。
    事  實
一、甲○○（微信暱稱「酒國狗熊」、「渣男」、「皇帝」、「康
    熙」）於民國109年6月間某日，加入姓名年籍均不詳而微信
    暱稱「無服務」、「大寶」與其他姓名年籍均不詳之成員所
    組成之詐欺集團（下稱本案詐欺集團。甲○○涉犯參與犯罪組
    織罪嫌部分，業經臺灣臺中地方法院以110年度金訴字第194
    號判決有罪，非本院審理範圍），擔任向集團車手成員或第
    一層收水成員，收取集團車手提領民眾受騙款項後轉交其他
    上手之收水工作，而分別為下列犯行：
　㈠甲○○與「無服務」、「大寶」、林哲瀚、少年劉○婷（92年7
    月17日生，姓名年籍詳卷）、本案詐欺集團其他姓名年籍均
    不詳之成員，共同基於意圖為自己不法所有，三人以上犯詐
    欺取財，以及掩飾、隱匿特定犯罪所得去向、所在之犯意聯
    絡，由本案詐欺集團某機房成員一名或數名，自109年8月13
    日14時54分起至同年月14日中午12時許，分別假冒子○○姐姐
    女兒、卯○○姪女、壬○○女兒名義，撥打電話向子○○、卯○○、
    壬○○佯稱：亟需用錢，請借貸款項周轉云云，致使子○○、卯
    ○○、壬○○等3人誤認為親戚向其等求助與借貸，而陷於錯誤
    ，各自於附表一所示之時間，依本案詐欺集團成員指示，將
    附表一所示之新臺幣（下同）20萬元、48萬元、19萬元，匯
    入徐詩筑所申設如附表一所示臺灣銀行臺東分行、國泰世華
    商業銀行、郵局等帳戶，本案詐欺集團其他成員再指示不知
    情之徐詩筑（涉嫌詐欺部分，業經臺灣高雄地方檢察署以11
    0年偵字3166號不起訴處分），於同日在高雄市○○區○○○路00
    0號「臺灣銀行大昌分行」將子○○受騙匯入如附表一編號1所
    示的20萬元提領一空後，置入黃色信封袋內，攜至高雄市○○
    區○○○街000號「加樂聚-高雄北平店」。而甲○○則依「無服
    務」或「大寶」的指示，於109年8月14日上午某時許，偕同
    林哲瀚、少年劉○婷從臺中搭乘高鐵南下高雄，再一起搭乘
    計程車至「加樂聚-高雄北平店」，待不知情之徐詩筑於同
    日中午12時許，攜帶裝有20萬元現金的黃色信封袋到場，甲○○即指示劉○婷走出店外向不知情之徐詩筑收取該裝有現金2
    0萬元的黃色信封袋後，轉交予甲○○。不知情之徐詩筑又依
    本案詐欺集團的指示，於同日13時30分許，在高雄市○○區○○○路00號「國泰世華商業銀行大昌分行」以臨櫃提領40萬元
    與操作ATM提領8萬元之方式，將卯○○受騙匯入如附表一編號
    2所示之48萬元款項，提領殆盡後，駕車攜至高雄市○○區○○○
    路000號前的路邊等候，而劉○婷則依甲○○的指示，前往徐詩
    筑停放車輛地點，進入車內向徐詩筑收取48萬元後離開，並
    將其收取的48萬元在「加樂聚-高雄北平店」內轉交予甲○○
    。壬○○受騙匯入附表一編號3所示19萬元款項，則經徐詩筑
    依本案詐欺集團其他成員指示分次提領後，轉帳至鍾佳妤申
    設之中國信託商業銀行樹林分行帳戶（帳號：000-00000000
    0000號）。至於甲○○收受劉○婷轉交的20萬元與48萬元款項
    後，攜至臺中高鐵的某廁所內，轉交予「無服務」、「大寶
    」指派到場之人，而以前述方式掩飾、隱匿附表一所示詐欺
    犯罪所得之去向及所在。
　㈡甲○○與「無服務」、「大寶」、少年梁○聞（94年3月29日生
    ，姓名年籍詳卷）、洪悅揚、本案詐欺集團其他姓名年籍均
    不詳之成員，共同基於意圖為自己不法所有，三人以上犯詐
    欺取財，以及掩飾、隱匿特定犯罪所得去向、所在之犯意聯
    絡，由本案詐欺集團某機房成員一名或數名，自109年11月9
    日上午9時30分起至同年月27日止，分別假冒乙○○姪女「廖
    馨尹」、辰○○高中同學「賴宜婕」、戊○○友人「葉秀逸」、
    庚○○配偶女兒「盧惠鈴」名義，撥打電話向乙○○、辰○○、戊○○、庚○○佯稱：臨時亟需用錢，請借貸款項周轉云云，致使
    乙○○、辰○○、戊○○、庚○○等4人均陷於錯誤，各自於附表二
    所示之時間，依本案詐欺集團成員指示，將附表二所示之38
    萬元、20萬元、12萬元、32萬元，分別匯入陳凡姍所申設如
    附表二編號1至編號2所示郵局、國泰世華商業銀行，以及楊
    森午所申設如附表二編號3至編號4所示高雄商業銀行建國分
    行、郵局等帳戶，本案詐欺集團其他成員再指示不知情之陳
    凡姍、楊森午（陳凡姍涉嫌詐欺部分，業經臺灣高雄地方檢
    察署以110年少連偵字19號不起訴處分）為下列提領與轉交
    行為，而掩飾、隱匿附表二所示詐欺犯罪所得之去向及所在
    ：
　①陳凡姍於109年11月13日12時許，在高雄市○○區○○○路000號「
    國泰世華商業銀行前金分行」，將辰○○受騙匯入如附表二編
    號2所示帳戶內的20萬元款項，以臨櫃領款15萬元與操作ATM
    提領5萬元之方式，全部領出後，於同日12時26分許，攜至
    高雄市○○區○○○街00號「OK超商新盛店」，將該20萬元轉交
    予依「無服務」透過微信指示到場的收水成員即少年梁○聞
    收受後；陳凡姍又於109年11月13日13時許，在高雄市○○區○○○路000號「前金郵局」，以臨櫃領款23萬元與操作ATM分次
    提領6萬元、6萬元、3萬元之方式，將乙○○受騙匯入如附表
    二編號1所示帳戶內的38萬元，提領一空，並於同日13時48
    分許，將前述38萬元攜至上開「OK超商新盛店」，轉交予少
    年梁○聞。少年梁○聞收受陳凡姍所轉交前述合計58萬元款項
    （計算式＝38萬元＋20萬元）後，搭乘計程車離開，再自行與
    甲○○相約會面的時間、地點後，將其收受的前述58萬元轉交
    甲○○。
　②楊森午於109年11月27日12時17分許，在高雄市○○區○○○路000
    號「高雄商業銀行建國分行」，將戊○○受騙匯入如附表二編
    號3所示的12萬元，以操作ATM提領6萬元、6萬元之方式，提
    領一空後，攜至高雄市中正路與福德路的「露易莎」咖啡店
    2樓，將該12萬元轉交予依「無服務」或「大寶」指示到場
    的收水成員洪悅揚收受；又於同日14時3分至7分，在高雄市
    ○○區○○路00號「中華郵政武廟郵局」，以臨櫃領款17萬元與
    操作ATM提領6萬元、6萬元、3萬元之方式，將庚○○受騙匯入
    如附表二編號4所示的32萬元，全數領出後，攜至上開「露
    易莎」咖啡店2樓轉交予洪悅揚。洪悅揚收受楊森午所轉交
    前述合計44萬元（計算式＝12萬元＋32萬元）後，再依甲○○指
    示，於不詳時、地轉交予甲○○收受。
　㈢甲○○與「無服務」、「大寶」、程義峰、本案詐欺集團其他
    姓名年籍均不詳之成員，共同基於意圖為自己不法所有，三
    人以上犯詐欺取財，行使偽造私文書，以及掩飾、隱匿特定
    犯罪所得去向、所在之犯意聯絡，由本案詐欺集團某女性成
    員，於109年10月5日上午某時許，假冒辛○○姪女名義，撥打
    電話向辛○○佯稱：亟需金錢救急，請借貸30萬元款項周轉，
    將於同月12日償還云云，致使辛○○誤認為親戚向其求助，而
    陷於錯誤，於109年10月5日中午12時許，在新北市○○區○○路
    0段000號「埔墘農會」臨櫃匯款30萬元至何涓萃設於兆豐國
    際商業銀行后里分行帳戶（帳號：00000000000號），本案
    詐欺集團其他成員再指示不知情之何涓萃（涉嫌詐欺部分，
    業經臺灣臺中地方檢察署以110年偵字5410號不起訴處分）
    ，於同日13時32分至13時50分許，在臺中市豐原區的，以臨
    櫃領款18萬元與操作ATM分次提領合計12萬元之方式，將辛○○受騙匯入如附表三所示帳戶內的30萬元，提領一空。甲○○
    接獲「無服務」或「大寶」的指示後，即通知程義峰前往向
    何涓萃收取款項，並將本案詐欺集團某成員於不詳時間以不
    詳方式所偽造而蓋有偽造「忠訓融資企業有限公司」印文與
    偽造「王鴻華」簽名之空白「免用統一發票收據」，轉交予
    程義峰，程義峰則109年10月5日15時18分或15時20分許，至
    何涓萃在臺中市后里區所經營的香雞排店，經何涓萃將其提
    領前述30萬元轉交予程義峰，程義峰即在上開偽造的「免用
    統一發票收據」記載其收受的金額30萬元後，將該偽造成「
    忠訓融資企業有限公司」的專員「王鴻華」已收受何涓萃交
    還的包裝金額30萬元之收據私文書1紙交予何涓萃，而足以
    生損害於「忠訓融資企業有限公司」、「王鴻華」與何涓萃
    。事後程義峰再將其收取的前述30萬元轉交予甲○○，再由甲○○轉交予「無服務」、「大寶」或渠等指派到場之人，而掩
    飾、隱匿此部分詐欺犯罪所得之去向及所在（110年度少連
    偵字第407號追加起訴）。
　㈣甲○○與「無服務」、「大寶」、黃霦宇（原名「黃柏泓）、
    少年吳○義（93年5月30日生，姓名年籍詳卷）、本案詐欺集
    團其他姓名年籍均不詳之成員，共同基於意圖為自己不法所
    有，三人以上犯詐欺取財，以及掩飾、隱匿特定犯罪所得去
    向、所在之犯意聯絡，於109年11月3日中午某時許，假冒丁○○表姐「廖彩鳳」名義撥打電話向丁○○佯稱：人在外面，缺
    錢花用，不方便回家取款，可否借貸款項應急云云，致使丁○○陷於錯誤，於109年11月4日15時21分許（追加起訴書誤載
    為同日13時許），在彰化銀行基隆分行臨櫃匯款6萬元至蔡
    尚華設於臺灣銀行帳戶（帳號：000-000000000000號），本
    案詐欺集團其他成員再指示不知情之蔡尚華（涉嫌詐欺部分
    ，業經臺灣臺中地方檢察署以110年少連偵字349號、110年
    度偵字第27600號不起訴處分），於同日15時35分許，在臺
    灣銀行楠梓分行操作ATM提領57,000元。甲○○接獲「無服務
    」或「大寶」的指示後，即以臉書FB的MESSAGE通訊軟體聯
    繫黃霦宇前往收款，黃霦宇於同日上午9時或10時許，從臺
    中搭乘高鐵至高雄，並聯繫友人即少年吳○義陪同前往，少
    年吳○義明知黃霦宇前往高雄之目的，在於向受騙民眾收取
    款項，仍基於共同的犯意聯絡，從臺中豐原火車站搭乘自強
    號火車前往高雄，其與黃霦宇在高雄會合後，再一起搭乘計
    程車至臺灣銀行楠梓分行旁的某咖啡店等候。蔡尚華依本案
    詐欺集團某成員指示，將其提領前述57,000元的款項，攜至
    上開咖啡店內轉交予黃霦宇後，黃霦宇即與少年吳○義搭乘
    高鐵返回臺中，黃霦宇並於同日22時許，經由姓名年籍均不
    詳之友人，在臺中市霧峰區某統一超商內，將其收受前述57
    ,000元轉交予甲○○，再由甲○○轉交予「無服務」、「大寶」
    或渠等指派到場之人（110年度少連偵字第349號追加起訴）
    。
  ㈤甲○○與「無服務」、「大寶」、黃亮瑄、本案詐欺集團其他
    姓名年籍均不詳之成員，共同基於意圖為自己不法所有，三
    人以上犯詐欺取財，以及掩飾、隱匿特定犯罪所得去向、所
    在之犯意聯絡，由本案詐欺集團某機房成員一名或數名，自
    109年7月18日某時起至同年月21日止，分別假冒癸○○表妹「
    彭桂香」、丙○○友人「李佩蘭」、寅○○前同事「孫明慧」、
    丑○○姪子女兒「葉采瑩」名義，撥打電話向癸○○、丙○○、寅
    ○○、丑○○佯稱：亟需一筆金錢周轉轉云云，致使癸○○、丙○○
    、寅○○、丑○○等4人誤認為親友向其等求助與借貸，而陷於
    錯誤，各自於附表五所示之時間，依本案詐欺集團成員指示
    ，將附表五所示之26萬元、45萬元、45萬元、20萬元，匯入
    陳郁靜所申設如附表五所示華南銀行、玉山商業銀行、中國
    信託商業銀行等帳戶，本案詐欺集團其他成員再指示不知情
    之陳郁靜（涉嫌詐欺部分，業經臺灣臺中地方檢察署以109
    年度偵字第31308號、110年度偵字第1139號、第5546號不起
    訴處分），為下列提領與轉交行為，而掩飾、隱匿附表五所
    示詐欺犯罪所得之去向及所在（110年度偵字第15328號追加
    起訴）：
　①陳郁靜在臺中市○○區○○○路000號「華南銀行西豐原分行」，
    從附表五編號1所示帳戶內，提領癸○○受騙匯入26萬元款項
    中的10萬元後，攜至臺中市○○區○○路000號「麥當勞」豐原
    中正二店的一樓用餐區，將該10萬元轉交予本案詐欺集團某
    姓名年籍均不詳之男子。　
　②陳郁靜在臺中市○○區○○路000號「玉山銀行豐原分行」，以臨
    櫃領款40萬元與操作ATM提領5萬元之方式，將丙○○受騙匯入
    如附表五編號2所示的45萬元，全數予以領出，駕車攜至「
    麥當勞」豐原中正二店旁的娃娃機店等候。黃亮瑄則搭乘計
    程車先至「麥當勞」豐原中正二店內待命，再於109年7月21
    日13時36分許，依甲○○指示前往「麥當勞」隔壁的娃娃機店
    與陳郁靜會合，並進入陳郁靜駕駛車輛的後座，收取陳郁靜
    所轉交前揭提領的詐欺贓款45萬元後，攜至臺中市豐原區中
    正路與和平街口的某眼鏡行門口，將之轉交甲○○，黃亮瑄即
    返回上開「麥當勞」繼續等候。
　③陳郁靜使用手機登入其中國信託商業銀行的網路銀行，將寅○○、丑○○受騙匯入其中國信託商業銀行如附表五編號3至編號
    4所示合計65萬元中的10萬元，各轉帳5萬元至其華南銀行帳
    戶與玉山商業銀行帳戶後，再至華南銀行臨櫃提領20萬元（
    此款項含癸○○、寅○○、丑○○的受騙款項），攜至豐原國際影
    城對面的麥當勞，轉交予本案詐欺集團某姓名年籍均不詳之
    男子。　
　④陳郁靜在臺中市○○區○○路000號1樓「中國信託商業銀行豐原
    分行」，以臨櫃領款45萬元，以及操作ATM提領7萬元、3萬
    元，將寅○○、丑○○受騙匯入其中國信託商業銀行帳戶內所剩
    餘的55萬元（計算式＝原來合計65萬元－5萬元【轉帳至陳郁
    靜華南銀行帳戶】－5萬元【轉帳至陳郁靜玉山商業銀行帳戶
    】），全數領出後，駕車攜至臺中市豐原區中正路與和平街
    口等候，黃亮瑄則於109年7月21日15時35分許，依甲○○指示
    前往前揭中正路與和平街口，並進入陳郁靜駕駛車輛的後座
    ，收取陳郁靜所轉交前揭提領的詐欺贓款55萬元，攜至豐原
    火車站，將之轉交予甲○○後，黃亮瑄即搭乘計程車返家。
二、案經子○○訴由高雄市政府警察局三民第二分局報告臺灣高雄
    地方檢察署陳請臺灣高等檢察署檢察長移轉臺灣臺中地方檢
    察署；以及乙○○、辰○○、戊○○、庚○○、辛○○、癸○○、丙○○、
    寅○○、丑○○分別訴由高雄市政府警察局新興分局、臺中市政
    府警察局大甲分局、內政部警政署鐵路警察局臺中分局、臺
    中市政府警察局豐原分局報告臺灣臺中地方檢察署檢察官偵
    查起訴與追加起訴。
    理  由
一、證據能力：
  ㈠以下援引上訴人即被告甲○○之自白，因非出於強暴、脅迫、
    利誘、詐欺、疲勞訊問或其他不正方法所取得，且被告亦未
    爭執其陳述之任意性（見本院111年度金上訴字第818號卷【
    下稱本院卷】第89頁），又有其他事證足以補強被告之自白
    確屬真實可信，依刑事訴訟法第156條第1項之規定，應有證
    據能力。
　㈡按被告以外之人（包括證人、鑑定人、告訴人、被害人及共
    同被告等）於審判外之陳述雖不符刑事訴訟法第159條之1至
    之4等四條之規定，然經當事人於審判程序同意作為證據，
    法院審酌該言詞陳述或書面陳述作成時之情況，認為適當者
    ，亦得為證據；當事人、代理人或辯護人於法院調查證據時
    ，知有刑事訴訟法第159條第1項不得為證據之情形，而未於
    言詞辯論終結前聲明異議者，視為有前項之同意，同法第15
    9條之5定有明文。立法意旨在於傳聞證據未經當事人之反對
    詰問予以核實，原則上先予排除。惟若當事人已放棄反對詰
    問權，於審判程序中表明同意該等傳聞證據可作為證據；或
    於言詞辯論終結前未聲明異議，基於尊重當事人對傳聞證據
    之處分權，及證據資料愈豐富，愈有助於真實發見之理念，
    且強化言詞辯論主義，使訴訟程序得以順暢進行，上開傳聞
    證據應均具有證據能力，不以未具備刑事訴訟法第159條之1
    至第159條之4所定情形為限（最高法院104年度第3次刑事庭
    會議決議參照）。查本件以下所引用之被告以外之人於審判
    外之供述證據，因被告於本院準備程序中表示：同意有證據
    能力等語（見本院卷第89頁至第100頁），且於本院審判期
    日亦未聲明異議（見本院卷第115頁至第127頁），本院審酌
    上開供述證據資料製作時之情況，並無不當取供及證明力明
    顯過低之瑕疵，認以之作為證據應屬適當，揆諸前開規定，
    應認均具證據能力。
  ㈢至於本院以下援引之其餘非供述證據資料，因與犯罪事實具
    有關聯性，且為執法人員依法所取得，並無不得作為證據之
    事由，且檢察官與被告於本院審理期間對該等資料之證據能
    力，亦均不爭執，且其中關於刑事訴訟法第164條第2項規定
    ，證物如為文書部分，係屬證物範圍。該等可為證據之文書
    ，已經依法踐行調查證據之程序，即提示或告以要旨，自具
    有證據能力，併此敘明。
二、認定犯罪事實所憑證據與理由：　　
　　訊據被告對於上揭加重詐欺取財與洗錢等犯罪事實，於警詢
    、偵查、原審及本院審理中均坦承不諱（見110年度少連偵
    字第328號卷第37頁至第39頁、第437頁至第439頁、110年度
    少連偵字第349號卷第63頁至第66頁、第235頁至第237頁、1
    10年度少連偵字第407號卷第119頁至第122頁、110年度偵字
    第15328號卷第465頁至第468頁、110年度少連偵字第73號卷
    第369頁至第371頁、原審110年度金訴字第842號卷第124頁
    、第144頁、第230頁、本院卷第88頁、第131頁）。核與證
    人即共犯林哲翰、少年劉○婷、少年梁○聞、洪悅揚、程義峰
    、黃霦宇、少年吳○義、黃亮瑄於警詢、偵查時之證述情節
    相符。並經證人即駕車搭載被告與共犯林哲翰及少年劉○婷
    前往臺中高鐵站之計程車司機邱鳳甲證述其駕車搭載經過、
    證人即附表一至附表五所示人頭帳戶申設人徐詩筑、鍾佳妤
    、陳凡姍、楊森午、陳郁靜於警詢，何涓萃及蔡尚華於警詢
    及偵查中證述其等提供名下如附表一至附表五所示帳戶帳號
    以及協助出面代為提領或轉帳帳戶內款項之經過（見110年
    度少連偵字第73號卷第111頁至第113頁【邱鳳甲】、第63頁
    至第67頁、第69頁至第76頁【徐詩筑】、第77頁至第80頁【
    鍾佳妤】、110年度少連偵字第328號卷第187頁至第191頁【
    陳凡姍】、第235頁至第239頁【楊森午】、110年度少連偵
    字第407號卷第63頁至第69頁、第173頁至第176頁、第227頁
    至第229頁【何涓萃】、110年度少連偵字第349號卷第109頁
    至第118頁、第265頁至第266頁【蔡尚華】、110年度少連偵
    字第15328號卷第29頁至第49頁【陳郁靜】），以及證人即
    告訴人子○○、辛○○、癸○○、丙○○、寅○○、丑○○、乙○○、辰○○
    、戊○○、庚○○、證人即告訴人庚○○的配偶盧登財、證人即被
    害人卯○○、壬○○、丁○○等13人於警詢證述其等受騙轉帳等內
    容（見110年度少連偵字第73號卷第87頁至第89頁【子○○】
    、第101頁至第103頁【卯○○】、第93頁至第96頁【壬○○】、
    110年度少連偵字第407號卷第151頁至第153頁【辛○○】、11
    0年度偵字第15328號卷第267頁至第271頁【癸○○】、第301
    頁至第305頁【丙○○】、第323頁至第327頁【寅○○】、第347
    頁至第351頁【丑○○】、第261頁至第263頁【乙○○】、第283
    頁至第291頁【辰○○】、第323頁至第329頁【戊○○】、第347
    頁至第353頁【庚○○】、110年度少連偵字第349號卷第147頁
    至第148頁【丁○○】、110年度少連偵字第328號卷第355頁至
    第357頁【盧登財】）等語明確。且有徐詩筑申設如附表一
    編號1至編號3所示銀行帳戶存摺封面與內頁交易明細影本（
    110年度少連偵字第73號卷第257頁至第261頁）。自動櫃員
    機交易明細表影本（110年度少連偵字第73號卷第81頁至第8
    3頁）。中國信託銀行新臺幣存提款交易憑證影本（110年度
    少連偵字第73號卷第85頁）。臺灣銀行大昌分行監視器錄影
    畫面截圖照片（110年度少連偵字第73號卷第119頁至第121
    頁）。相片指認照片（110年度少連偵字第73號卷第123頁至
    第133頁）。路口及高鐵站監視器錄影畫面截圖照片（110年
    度少連偵字第73號卷第137頁至第158頁）。徐詩筑提出之行
    動電話LINE通訊軟體對話紀錄截圖照片（110年度少連偵字
    第73號卷第181頁至第195頁）。鍾佳妤提出之行動電話LINE
    通訊軟體對話紀錄截圖照片（110年度少連偵字第73號卷第1
    97頁至第203頁）。車號000-000號車輛詳細資料報表（110
    年度少連偵字第73號卷第299頁）。附表一編號1所示告訴人
    子○○提出其遭騙匯款之郵政跨行匯款申請書影本、行動電話
    LINE通訊軟體對話紀錄截圖照片、內政部警政署反詐騙諮詢
    專線紀錄表、受理詐騙帳戶通報警示簡便格式表（110年度
    少連偵字第73號卷第91頁、第263頁、第273頁）。附表一編
    號2所示被害人卯○○提出之郵局帳戶之存摺封面影本、其遭
    騙匯款之郵政跨行匯款申請書影本、內政部警政署反詐騙諮
    詢專線紀錄表、受理詐騙帳戶通報警示簡便格式表、金融機
    構聯防機制通報單（110年度少連偵字第73號卷第105頁、第
    107頁、第267頁、第279頁、第287頁）。附表一編號3所示
    被害人壬○○提出之郵局帳戶之存摺封面影本、郵局無摺存款
    收執聯影本、內政部警政署反詐騙諮詢專線紀錄表、受理詐
    騙帳戶通報警示簡便格式表、金融機構聯防機制通報單（11
    0年度少連偵字第73號卷第97頁、第99頁、第265頁、第275
    頁、第283頁）。陳凡姍、楊森午分別申設如附表二編號1至
    編號2、編號3至編號4所示銀行帳戶開戶資料與交易明細（1
    10年度少連偵字第328號卷第67頁、第205頁至第221頁）。
    陳凡姍提出之行動電話LINE通訊軟體對話紀錄截圖照片（11
    0年度少連偵字第328號卷第223頁至第234頁）。少年梁○○收
    取款項錄影畫面及相關蒐證、比對畫面截圖照片（110年度
    少連偵字第328號卷第405頁至第419頁）。附表二編號1所示
    告訴人乙○○提出其遭騙匯款之臺灣土地銀行匯款申請書影本
    、行動電話LINE通訊軟體對話紀錄截圖照片、內政部警政署
    反詐騙諮詢專線紀錄表、受理刑事案件報案三聯單、受理詐
    騙帳戶通報警示簡便格式表、金融機構聯防機制通報單（11
    0年度少連偵字第328號卷第265頁至第281頁）。附表二編號
    2所示告訴人辰○○提出其遭騙匯款之華南商業銀行匯款回條
    聯影本、與詐騙集團成員之LINE通訊軟體對話紀錄截圖照片
    、內政部警政署反詐騙諮詢專線紀錄表、受理刑事案件報案
    三聯單、受理各類案件紀錄表、受理詐騙帳戶通報警示簡便
    格式表、金融機構聯防機制通報單（110年度少連偵字第328
    號卷第295頁至第299頁、第305頁、第311頁、第315頁、第3
    17頁至第321頁）。附表二編號3所示告訴人戊○○提出其遭騙
    匯款之之郵政跨行匯款申請書影本、郵局帳戶之存摺封面影
    本、內政部警政署反詐騙諮詢專線紀錄表、受理刑事案件報
    案三聯單、受理各類案件紀錄表、受理詐騙帳戶通報警示簡
    便格式表、金融機構聯防機制通報單（110年度少連偵字第3
    28號卷第333頁至第337頁、第341頁至第345頁）。附表二編
    號4所示告訴人庚○○提出其配偶盧登財郵局帳戶之存摺封面
    及內頁影本、遭騙匯款之郵政入戶匯款申請書影本、行動電
    話通話紀錄截圖照片、內政部警政署反詐騙諮詢專線紀錄表
    、受理刑事案件報案三聯單、受理各類案件紀錄表、受理詐
    騙帳戶通報警示簡便格式表、金融機構聯防機制通報單（11
    0年度少連偵字第328號卷第361頁至第365頁、第369頁至第3
    71頁、第377頁、第383頁至第385頁、第389頁、第397頁）
    。何涓萃申設如附表三編號1所示銀行帳戶存摺封面與內頁
    交易明細影本（110年度少連偵字第407號卷第179頁至第182
    頁）。何涓萃提出之內政部警政署反詐騙諮詢專線紀錄表、
    受理各類案件紀錄表、受理刑事案件報案三聯單、OK忠訓國
    際收款證明及免用統一發票收據、LINE通訊軟體對話紀錄截
    圖照片（110年度少連偵字第407號卷第169頁至第171頁、第
    193頁至第194頁、第183頁至第185頁、第187頁至第192頁）
    。附表三所示告訴人辛○○提出之新北市板橋區農會帳戶之存
    摺封面影本、其遭騙匯款之新北市板橋區農會匯款申請書影
    本、行動電話通話紀錄截圖照片、內政部警政署反詐騙諮詢
    專線紀錄表、受理刑事案件報案三聯單、受理各類案件紀錄
    表、受理詐騙帳戶通報警示簡便格式表、金融機構聯防機制
    通報單（110年度少連偵字第407號卷第155頁至第163頁、第
    165頁）。蔡尚華申設如附表四所示銀行帳戶開戶資料、存
    摺封面、提款卡、交易明細影本（110年度少連偵字第349號
    卷第185頁至第189頁）。附表四所示被害人丁○○遭騙匯款之
    彰化銀行匯款申請書影本、報案之內政部警政署反詐騙諮詢
    專線紀錄表、受理案件證明單、金融機構聯防機制通報單（
    110年度少連偵字第349號卷第193頁、第205頁至第207頁）
    。忠訓融資企業有限公司收據截圖照片（110年度少連偵字
    第349號卷第199頁）。被告甲○○基本資料截圖照片（110年
    度少連偵字第349號卷第184頁）。臺灣銀行楠梓分行車手蔡
    尚華提領款項監視器錄影畫面截圖照片（110年度少連偵字
    第349號卷第149至第156頁）。陳郁靜申設如附表五編號1至
    編號4所示銀行帳戶存摺封面及內頁交易明細影本（110年度
    偵字第15328號卷第57頁至第65頁）。陳郁靜提出與詐騙集
    團成員LINE通訊軟體對話紀錄截圖照片（110年度偵字第153
    28號卷第67頁至第77頁）。臺中市政府警察局豐原分局社口
    派出所員警職務報告（110年度偵字第15328號卷第23頁至第
    25頁）。監視器錄影畫面截圖照片、Google地圖及計程車車
    行紀錄（110年度偵字第15328號卷第79頁至第109頁）。共
    犯黃亮瑄行動電話通訊軟體主頁截圖照片（110年度少連偵
    字第15328號卷第153頁至第155頁）。附表五編號1所示告訴
    人癸○○提出遭詐騙匯款之郵政跨行匯款申請書影本、郵局帳
    戶之存摺封面及內頁影本、與詐騙集團成員之LINE通訊軟體
    對話紀錄截圖照片、內政部警政署反詐騙諮詢專線紀錄表、
    受理刑事案件報案三聯單、受理各類案件紀錄表、受理詐騙
    帳戶通報警示簡便格式表、金融機構協助受詐騙民眾通知疑
    似警示帳戶通報單（110年度偵字第15328號卷第273頁至第2
    77頁、第281頁至第283頁、第285頁至第291頁、第295頁至
    第297頁）。附表五編號2所示告訴人丙○○提出遭騙匯款之新
    光銀行國內匯款申請書(兼取款憑條)影本、內政部警政署反
    詐騙諮詢專線紀錄表、受理刑事案件報案三聯單、受理各類
    案件紀錄表、受理詐騙帳戶通報警示簡便格式表、金融機構
    聯防機制通報單（110年度偵字第15328號卷第307頁至第311
    頁、第313頁、第317頁至第319頁）。附表五編號3所示告訴
    人寅○○提出之中國信託帳戶存摺內頁影本、與詐騙集團成員
    之LINE通訊軟體對話紀錄截圖照片、內政部警政署反詐騙諮
    詢專線紀錄表、受理刑事案件報案三聯單、受理各類案件紀
    錄表、受理詐騙帳戶通報警示簡便格式表、金融機構聯防機
    制通報單（110年度偵字第15328號卷第329頁至第333頁、第
    335頁、第337頁、第341頁至第343頁）。附表五編號4所示
    告訴人丑○○提出遭騙匯款之台新國際商業銀行國內匯款申請
    書(兼取款憑條)影本、台新銀行帳戶之交易明細、中華電信
    股份有限公司通話明細報表、內政部警政署反詐騙諮詢專線
    紀錄表、受理刑事案件報案三聯單、受理各類案件紀錄表、
    受理詐騙帳戶通報警示簡便格式表、金融機構聯防機制通報
    單（110年度偵字第15328號卷第353頁至第357頁、第359頁
    、第361頁、第363頁至第367頁）。內政部警政署鐵路警察
    局臺中分局偵查報告（110年度他字第1566號卷第5頁至第17
    頁）。車行軌跡、車號000-0000車輛詳細資料報表（高市警
    三二分偵字第11070001700號警卷第55頁、第65頁）。監視
    器錄影畫面截圖、警方採證照片（高市警三二分偵字第1107
    0001700號警卷第73頁至第96頁）。計程車司機邱鳳甲及共
    犯林哲瀚指認被告甲○○照片（高市警三二分偵字第11070001
    700號警卷第57頁至第63頁）等資料附卷可稽，足認被告前
    揭自白均核與事實相符。從而，本案事證明確，被告上揭共
    同加重詐欺取財、共同行使偽造私文書、共同洗錢等犯行，
    均堪認定，應依法論科。
三、論罪科刑：　　
　㈠依被告與共犯林哲翰、少年劉○婷、洪悅揚、少年梁○聞、程
    義峰、黃霦宇、黃亮瑄之陳述情節，以及附表一至附表五所
    示告訴人與被害人於警詢之證述經過，可知本案詐欺集團除
    有被告與共犯林哲翰、少年劉○婷、洪悅揚、少年梁○聞、程
    義峰、黃霦宇、黃亮瑄，擔任不同層次的收水成員外，尚有
    聯繫不知情之人頭帳戶申設者前往提領款項之集團成員、通
    知被告與其他收水成員前往收款的「無服務」、「大寶」，
    以及負責撥打電話向附表一至附表五所示各告訴人與被害人
    施用詐術之機房成員，足認被告所屬本案詐欺集團成員人數
    已達3人以上。又刑法第339 條之4 第1 項之加重詐欺取財
    罪，法定本刑為1 年以上7 年以下有期徒刑之罪，屬洗錢防
    制法第3 條第1 款所規定之特定犯罪。核被告所為，就「事
    實」欄㈠㈡㈣㈤（即附表一、二、四、五）所示部分，均係犯
    刑法第339條之4第1項第2款之三人以上共同詐欺取財罪、洗
    錢防制法第14條第1項之一般洗錢罪。就「事實」欄㈢（即
    附表三）所示部分，係犯刑法第339條之4第1項第2款之三人
    以上共同詐欺取財罪、刑法第216條、第210條之行使偽造私
    文書罪、洗錢防制法第14條第1項之一般洗錢罪。
　㈡被告夥同本案詐欺集團其他成員就「事實」欄㈠至㈤所示之加
    重詐欺取財與洗錢犯行，雖利用不知情之徐詩筑分次提領附
    表一編號2至編號3所示被害人卯○○、壬○○受騙款項後，轉交
    予共犯劉○婷或轉帳至其他人頭帳戶；以及利用不知情之陳
    凡姍、楊森午、何涓萃、蔡尚華、陳郁靜分次提領附表二各
    編號、附表三、附表四、附表五各編號所示告訴人與被害人
    的受騙款項的情形，然均係於密接之時、地為之，且侵害同
    一法益，應為數個舉動之接續施行，而均為接續犯。
　㈢被告與其所屬詐欺集團偽造「忠訓融資企業有限公司」之印
    文與偽造「王鴻華」之署名，為其夥同本案詐欺集團其他成
    員偽造如「事實」欄㈢所載之「免用統一發票收據」私文書
    之階段行為；而其與本案詐欺集團其他成員偽造前揭私文書
    之低度行為，應為共犯程義峰持以向何涓萃行使之高度行為
    所吸收，均不另論罪。
　㈣被告夥同本案詐欺集團其他成員就附表一至附表五所示之加
    重詐欺取財與洗錢犯行，利用不知情之徐詩筑、陳凡姍、楊
    森午、何涓萃、蔡尚華、陳郁靜從事提領詐欺贓款後轉交本
    案詐欺集團收水成員，均為間接正犯。
　㈤被告被告就「事實」欄㈠㈡㈣㈤所示之加重詐欺取財與洗錢犯行
    ，就「事實」欄㈢所示之加重詐欺取財、行使偽造私文書與
    洗錢犯行各與「事實」欄㈠至㈤所載之共犯間，具有犯意聯
    絡及行為分擔，均應論以共同正犯。
　㈥按提供金融帳戶提款卡及密碼供他人使用（即俗稱之人頭帳
    戶），嗣後被害人雖匯入款項，然此時之金流仍屬透明易查
    ，尚未達到掩飾或隱匿特定犯罪所得之來源、去向及所在之
    金流斷點，惟若該款項遭提領後，即產生掩飾、隱匿之結果
    ，即屬洗錢既遂行為（最高法院110年度台上字第5900號刑
    事判決意旨參照）。查本案詐欺集團為順利詐取財物，並掩
    飾犯罪所得之去向與所在，始使用徐詩筑、陳凡姍、楊森午
    、何涓萃、蔡尚華、陳郁靜申設如附表一至附表五所示金融
    機構帳戶，收受附表一至附表五所示告訴人與被害人受騙款
    項，並利用不知情之徐詩筑、陳凡姍、楊森午、何涓萃、蔡
    尚華、陳郁靜提領出來後轉交共犯林哲翰、少年劉○婷、洪
    悅揚、少年梁○聞、程義峰、黃霦宇、黃亮瑄或本案詐欺集
    團其他成員，而本案詐欺集團成員程義峰向何涓萃行使偽造
    之收據，目的在於使何涓萃誤認其提領帳戶內的受騙款項未
    涉及不法，而同意協助提領受騙款項，足認被告夥同本案詐
    欺集團其他成員所犯如「事實」欄㈠㈡㈣㈤（即附表一、表二
    、附表四、附表五）所示之加重詐欺取財與洗錢之犯行，所
    犯如「事實」欄㈢（即附表三）所示之加重詐欺取財、行使
    偽造私文書與洗錢之犯行，各行為間均具有局部之同一性，
    而均為想像競合犯，各應依刑法第55條前段規定，從一重之
    加重詐欺取財罪處斷。
　㈦被告所犯如「事實」欄㈠至㈤所示之加重詐欺取財等13罪，因
    所侵害者為不同個人之財產法益，自應以被害人數決定犯罪
    之罪數，而犯意各別，行為互殊，應分論併罰。
　㈧少年劉○婷、梁○聞、吳○義分別係92年7月17日、94年3月29日
    、93年5月30日生，其等於本案詐欺犯行時，固均未滿18歲
    ，屬兒童及少年福利與權益保障法第2條所稱12歲以上未滿1
    8歲之少年，然被告於原審中供稱：少年劉○婷跟我好像差一
    歲，我覺得她應該有20歲了，我不知道她是否在唸書；我原
    本不認識梁○聞，是因為詐欺集團工作才認識，我不知道他
    幾歲，他看起來蠻成熟的，我覺得應該有20歲；我不認識吳
    ○義，我不知道他是未滿18歲，我沒有跟他碰過面等語（見
    原審110年度金訴字第842號卷第144頁、110年度金訴字第95
    4號卷第64頁），卷內亦無證據得證明被告於從事本案犯行
    時，就劉○婷、梁○聞、吳○義均係未滿18歲之少年明知或可
    得而知，自無兒童及少年福利與權益保障法第112條第1項前
    段加重其刑規定之適用，附此敘明。
　㈨按刑法第59條之酌量減輕其刑，必須犯罪另有特殊之原因與
    環境等等，在客觀上足以引起一般同情，認為即予宣告法定
    低度刑期尤嫌過重者，始有其適用（最高法院45年度台上字
    第1165號判決參照）。又適用該條文酌量減輕其刑時，雖不
    排除審酌同法第57條各款所列之事由，惟其程度應達於客觀
    上足以引起同情，確可憫恕者，方屬相當（最高法院88年度
    台上字第4171號判決可參）。經查，被告為本案犯行時，正
    值青壯，不思以正當途徑獲取財物，竟為如「事實」欄㈠至
    ㈤所示之犯行，被告擔任本案詐欺集團之收水工作，其犯罪
    之情狀，客觀上並無足以引起一般同情之情狀，尤其，近年
    詐欺集團猖獗，犯罪手法惡劣，嚴重破壞社會成員間之基本
    信賴關係，政府一再宣誓掃蕩詐騙犯罪之決心，而被告仍為
    本案犯行，實屬可責，倘遽予憫恕被告而依刑法第59條規定
    減輕其刑，除對其個人難收改過遷善之效，無法達到刑罰特
    別預防之目的外，亦易使其他實施詐欺取財之人心生投機、
    甘冒風險繼續犯之，無法達到刑罰一般預防之目的，衡諸社
    會一般人客觀標準，尚難謂有過重而情堪憫恕之情形，本院
    因而認被告並無適用刑法第59條規定之餘地，併此敘明。
四、上訴駁回部分：　
　㈠按沒收新制將沒收性質變革為刑罰及保安處分以外之獨立法
    律效果，已非刑罰（從刑），訴訟程序上有其自主性及獨立
    性，其雖以犯罪（違法）行為存在為前提，但二者非不可分
    離審查。即使對本案上訴，倘原判決沒收部分與犯罪事實之
    認定及刑之量定，予以分割審查，並不發生裁判歧異之情形
    者，即無上訴不可分之關係，當原判決採證認事及刑之量定
    均無不合，僅沒收部分違法或不當，自可分離將沒收部分撤
    銷改判，其餘本案部分予以判決駁回（最高法院108 年度臺
    上字第1037號刑事判決意旨參照）。　
　㈡原審認被告涉犯如附表一至附表五（即「事實」欄㈠至㈤）所
    示之犯行，罪證明確，適用洗錢防制法第14條第1項、刑法
    第11條前段、第28條、第339條之4第1項第2款、第216條、
    第210條、第55條、第219條、第38條之1第1項前段、第3項
    、刑法施行法第1 條之1 第1 項等規定，爰審酌被告不思循
    正當途徑賺取錢財，竟擔任向提款車手或第一層收水成員收
    取詐欺贓款，再轉交付其他詐騙集團成員之工作，貪圖可輕
    鬆得手之不法利益，價值觀念偏差，且造成社會信任感危機
    ，損害告訴與被害人人等財產法益，迄今尚未與告訴人或被
    害人等達成和解，賠償其等所受損害，行為均應予非難；及
    考量被告犯後坦承犯行，於詐欺集團所擔任之角色、犯罪分
    工，暨其為高中肄業，現在從事貼磁磚的工作，家庭經濟狀
    況勉持（見原審110年度金訴字第954號卷第77頁），告訴人
    與被害人等遭詐騙金額，告訴人與被害人等對於量刑之意見
    及被告就一般洗錢犯行部分於原審中已自白不諱，符合相關
    自白減刑規定等一切情狀，分別量處如附表「原審判決主文
    」欄所示之刑，並定其應執行刑有期徒刑2年6月。並說明：
    ⑴「事實」欄㈢所示之免用統一發票收據之「收據專用章」
    欄內偽造「忠訓融資企業有限公司」之印文1枚及「王鴻華
    」之署名1枚（見110年度少連偵407號卷第185頁），係偽造
    之印文及署押，不問屬於被告與否，應依刑法第219條之規
    定宣告沒收。至上開免用統一發票收據，已因行使，而非屬
    被告所有之物，故不予宣告沒收。⑵被告於偵查中供稱：就
    起訴與追加起訴如附表一至附表三、附表五所示犯行之所得
    報酬，均為提領金額的2%等語（見110年度少連偵字第328號
    卷第41頁、110年度少連偵字第407號卷第122頁、110年度偵
    字第15328號卷第467頁），被告就附表一編號1至編號2、附
    表二各編號、附表三、附表五編號2所示犯行之犯罪所得，
    各按提領金額2%計算如附表編號1至編號2、編號4至編號8、
    編號10「原審判決主文」欄所載，雖均未扣案，仍應依刑法
    第38條之1第1項前段、第3項規定宣告沒收，於全部或一部
    不能沒收或不宜執行沒收時，追徵其價額。又被告就110年
    度少連偵字第349號追加起訴如附表四所載犯行並未獲得報
    酬，業經其於偵查中供述在卷（見110年度少連偵字第349號
    卷第236頁），且卷內亦無證據證明被告就此部分犯行確獲
    有任何犯罪所得，故該次犯行尚無犯罪所得宣告沒收之問題
    。至被告所犯上述一般洗錢罪而移轉、掩飾之財物，並無證
    據證明為被告所取得，自亦無從宣告沒收。經核原判決就此
    等部分之認事用法，並無違誤，量刑亦屬妥適，應予維持，
    被告以其已坦承犯行，應有刑法第59條適用為由，主張原判
    決量刑過重，而提起上訴，為無理由，應予駁回。
五、撤銷與撤銷改判部分：
　㈠查附表一編號3所示被害人壬○○受騙匯入徐詩筑所申設郵局帳
    戶之19萬元，經徐詩筑分次提領後，已另行存入鍾佳妤申設
    之中國信託商業銀行樹林分行帳戶一節，有徐詩筑郵局帳戶
    之交易明細與鍾佳妤中國信託商業銀行樹林分行帳戶交易明
    細各1份在卷可證（見110年度少連偵字第73號卷第231頁、
    第253頁），足認徐詩筑提領附表一編號3所示被害人壬○○的
    受騙款項，已另行轉存入其他人頭帳戶，並未轉交予共犯劉
    ○婷、林哲翰或被告，被告自無可能取得按被害人壬○○受騙
    金額2%計算之報酬。是原判決認定被告就附表編號3（即附
    表一編號3）所示之犯行，曾取得犯罪所得3,800元，即有未
    合。另附表五編號1所示告訴人癸○○受騙匯入陳郁靜申設之
    華南商業銀行帳戶，並未經由共犯黃亮瑄轉交予被告，而係
    由不知情之陳郁靜轉交予本案詐欺集團其他成員，詳如「事
    實」欄㈤①與②所載，而難認被告就附表五編號1所示告訴人
    癸○○受騙款項，曾取得按2%計算之報酬，故原判決認定被告
    就附表編號9（即附表五編號1）所示之犯行，曾取得犯罪所
    得5,200元，亦有未合。綜上，原判決認被告就附表編號3、
    編號9（即附表一編號3、附表五編號1）所示之犯行，各有
    未扣案犯罪所得3,800元、5,200元之認定，均有未合，自應
    由本院就該等部分予以撤銷如主文第1項所示。
　㈡附表五編號3、編號4所示告訴人寅○○、丑○○受騙匯入陳郁靜
    設於中國信託商業銀行帳戶的45萬元、20萬元，合計65萬元
    ，經陳郁靜臨櫃領款45萬元與ATM操作提領7萬元、3萬元方
    式，提領其中的55萬元，於109年7月21日15時35分許，在臺
    中市豐原區中正路與和平街口，交付予共犯黃亮瑄後，再由
    黃亮瑄轉交予被告（詳如「事實」欄㈤④所載），則被告就
    附表編號11與編號12（即附表五編號3與編號4）所示之犯行
    ，按提領或收受金額55萬元之2%計算的報酬為11,000元，因
    金錢混同，已無從區隔或辨認該11,000元的犯罪所得，何部
    分屬附表五編號3所示犯行之所得，何部分屬附表五編號4所
    示犯行之所得。至於訴人寅○○、丑○○合計受騙65萬元，扣除
    經陳郁靜提領並轉交黃亮瑄、被告的55萬元外，剩餘的10萬
    元，經陳郁靜透過網路銀行各轉帳5萬元至其華南銀行與玉
    山商業銀行帳戶，其中轉帳至華南銀行的5萬元，混同附表
    五編號1、編號2所示告訴人癸○○、丙○○受騙款項，提領轉交
    被告與共犯黃亮瑄以外之其他集團成員，業已認明如「事實
    」欄㈤③所載；至於轉帳至陳郁靜玉山商業銀行帳戶的5萬元
    ，依該帳戶交易明細的記載，顯示該5萬元連同其他款項合
    計6萬元曾遭提領（見110年度偵字第15328號卷第63頁），
    但無證據顯示該款項經陳郁靜轉交共犯黃亮瑄或被告，而難
    認被告就此部分曾取得任何犯罪所得。故被告就附表編號11
    與編號12（即附表五編號3與編號4）所示犯行之犯罪所得，
    應為11,000元，原判決就附表編號11與編號12（即附表五編
    號3、編號4 所示犯行，有關被告曾取得未扣案犯罪所得數
    額之認定（即附表五編號3部分為9,000元、附表五編號4所
    示部分為4,000元），容有未合，自應由本院就此部分撤銷
    改判如主文第2項所示。至於洗錢防制法第18條雖規定：「
    犯第14條之罪，其所移轉、變更、掩飾、隱匿、收受、取得
    、持有、使用之財物或財產上利益，沒收之」，惟考量被告
    僅係擔任收水工作，聽命於管理階層之「無服務」、「大寶
    」的命令行事，非屬本案詐欺集團之首腦或核心成員，且實
    際獲得的報酬僅為收受金額的2%，倘若就附表編號11與編號
    12（即附表五編號3與編號4）所示犯行，按其實際收受轉交
    金額55萬元，對被告諭知沒收與追徵，顯有違比例而屬過苛
    ，本院審酌被告的犯案情節與家庭經濟狀況等情形，依刑法
    第38條之2 第2 項規定，認無宣告沒收與追徵之必要，附此
    敘明。
據上論斷，應依刑事訴訟法第368 條、第369 條第1 項前段、第
364條，刑法第38條之1第1項、第3項，判決如主文。
本案經檢察官郭明嵐提起公訴及追加起訴，檢察官己○○到庭執行
職務。
中　　華　　民　　國　　111 　年　　6 　　月　　14　　日
        　　刑事第一庭    審判長法　官  江  德  千
　　　　　　　　　　　　　　    法　官  簡  源  希
　　　　　　　　　　　 　 　　  法　官  高  增  泓  
以上正本證明與原本無異。     
如不服本判決應於收受送達後20日內向本院提出上訴書狀，其未
敘述上訴理由者，並得於提起上訴後20日內向本院補提理由書（
均須按他造當事人之人數附繕本）「切勿逕送上級法院」。因疫
情而遲誤不變期間，得向法院聲請回復原狀。

                                書記官  黃  美  珍
　　　　　　　　　　　　　　　　
中　　華　　民　　國　　111 　年　　6 　　月　　14　　日


附錄本判決論罪科刑法條全文：
刑法第339條之4
犯第339條詐欺罪而有下列情形之一者，處1年以上7年以下有期
徒刑，得併科1百萬元以下罰金：
一、冒用政府機關或公務員名義犯之。
二、三人以上共同犯之。
三、以廣播電視、電子通訊、網際網路或其他媒體等傳播工具，
    對公眾散佈而犯之。
前項之未遂犯罰之。

洗錢防制法第2條
本法所稱洗錢，指下列行為：
一、意圖掩飾或隱匿特定犯罪所得來源，或使他人逃避刑事追訴
    ，而移轉或變更特定犯罪所得。
二、掩飾或隱匿特定犯罪所得之本質、來源、去向、所在、所有
    權、處分權或其他權益者。
三、收受、持有或使用他人之特定犯罪所得。

洗錢防制法第14條
有第2條各款所列洗錢行為者，處7年以下有期徒刑，併科新臺幣
5百萬元以下罰金。
前項之未遂犯罰之。
前二項情形，不得科以超過其特定犯罪所定最重本刑之刑。

附表：
編號 犯罪事實 原審判決主文 本院判決主文 1 如「事實」欄㈠即附表一編號1所載 甲○○三人以上共同犯詐欺取財罪，處有期徒刑壹年肆月。 未扣案之犯罪所得新臺幣肆仟元沒收，於全部或一部不能沒收或不宜執行沒收時，追徵其價額。 上訴駁回。 2 如「事實」欄㈠附表一編號2所載 甲○○三人以上共同犯詐欺取財罪，處有期徒刑壹年陸月。 未扣案之犯罪所得新臺幣玖仟陸佰元沒收，於全部或一部不能沒收或不宜執行沒收時，追徵其價額。 上訴駁回。 3 如「事實」欄㈠附表一編號3所載 甲○○三人以上共同犯詐欺取財罪，處有期徒刑壹年肆月。 未扣案之犯罪所得新臺幣參仟捌佰元沒收，於全部或一部不能沒收或不宜執行沒收時，追徵其價額。 未扣案之犯罪所得新臺幣參仟捌佰元沒收與追徵部分，撤銷。 其餘上訴駁回。 4 如「事實」欄㈡附表二編號1所載 甲○○三人以上共同犯詐欺取財罪，處有期徒刑壹年陸月。 未扣案之犯罪所得新臺幣柒仟陸佰元沒收，於全部或一部不能沒收或不宜執行沒收時，追徵其價額。 上訴駁回。 5 如「事實」欄㈡附表二編號2所載 甲○○三人以上共同犯詐欺取財罪，處有期徒刑壹年肆月。 未扣案之犯罪所得新臺幣肆仟元沒收，於全部或一部不能沒收或不宜執行沒收時，追徵其價額。 上訴駁回。 6 如「事實」欄㈡附表二編號3所載 甲○○三人以上共同犯詐欺取財罪，處有期徒刑壹年肆月。 未扣案之犯罪所得新臺幣貳仟肆佰元沒收，於全部或一部不能沒收或不宜執行沒收時，追徵其價額。 上訴駁回。 7 如「事實」欄㈡附表二編號4所載 甲○○三人以上共同犯詐欺取財罪，處有期徒刑壹年陸月。 未扣案之犯罪所得新臺幣陸仟肆佰元沒收，於全部或一部不能沒收或不宜執行沒收時，追徵其價額。 上訴駁回。 8 如「事實」欄㈢附表三 甲○○三人以上共同犯詐欺取財罪，處有期徒刑壹年陸月。 免用統一發票收據收據專用章欄內偽造「忠訓融資企業有限公司」印文及「王鴻華」署名各1枚均沒收；未扣案之犯罪所得新臺幣陸仟元沒收，於全部或一部不能沒收或不宜執行沒收時，追徵其價額。 上訴駁回。 9 如「事實」欄㈤附表五編號1所載 甲○○三人以上共同犯詐欺取財罪，處有期徒刑壹年肆月。 未扣案之犯罪所得新臺幣伍仟貳佰元沒收，於全部或一部不能沒收或不宜執行沒收時，追徵其價額。 未扣案之犯罪所得新臺幣伍仟貳佰元沒收與追徵部分，撤銷。 其餘上訴駁回。 10 如「事實」欄㈤附表五編號2所載 甲○○三人以上共同犯詐欺取財罪，處有期徒刑壹年陸月。 未扣案之犯罪所得新臺幣玖仟元沒收，於全部或一部不能沒收或不宜執行沒收時，追徵其價額。 上訴駁回。 11 如「事實」欄㈤附表五編號3所載 甲○○三人以上共同犯詐欺取財罪，處有期徒刑壹年陸月。 未扣案之犯罪所得新臺幣玖仟元沒收，於全部或一部不能沒收或不宜執行沒收時，追徵其價額。 未扣案之犯罪所得新臺幣壹萬壹仟元沒收，於全部或一部不能沒收或不宜執行沒收時，追徵其價額。 其餘上訴駁回。 12 如「事實」欄㈤附表五編號4所載 甲○○三人以上共同犯詐欺取財罪，處有期徒刑壹年肆月。 未扣案之犯罪所得新臺幣肆仟元沒收，於全部或一部不能沒收或不宜執行沒收時，追徵其價額。  13 如「事實」欄㈣即附表四所載 甲○○三人以上共同犯詐欺取財罪，處有期徒刑壹年參月。  上訴駁回。 

附表ㄧ：
編號 被害人 匯款時間及金額（均為新臺幣） 匯入帳戶  備註  1 子○○ 109年8月14日10時35分許，匯款20萬元 徐詩筑臺灣銀行臺東分行（帳號000000000000）  110年度少連偵字第73號等起訴。  2 卯○○ 109年8月14日13時29分許， 匯款48萬元 徐詩筑國泰世華商業銀行（帳號000000000000）  3 壬○○ 109年8月14日13時48分許，匯款19萬元 徐詩筑中華郵政帳戶（帳號0000000-0000000）  

附表二：
編號 被害人 匯款時間、匯款金額（新臺幣）及匯入帳戶 款項提領及交付情況 備註 1 乙○○ 109年11月13日匯款38萬元至陳凡姍之中華郵政帳戶（帳號0000000-0000000） 由陳凡姍自帳戶內提領38萬元、20萬元款項，在高雄市○○區○○○街00號「OK超商新盛店」前，交給少年梁○聞。 110年度少連偵字第73號等起訴。  2 辰○○ 109年11月13日匯款20萬元至陳凡姍之國泰世華商業銀行帳戶（帳號000-000000000）   3 戊○○ 109年11月27日匯款12萬元至楊森午之高雄商業銀行建國分行帳戶（帳號000000000000） 由楊森午自帳戶內提領共44萬元款項，在高雄市苓雅區中正路與福德路口之「露易莎」咖啡店2 樓，交給共犯洪悅揚。  4 庚○○ 109年11月27日匯款32萬元至楊森午中華郵政帳戶（帳號0000000-0000000）   

附表三：
 被害人 匯款時間、匯款金額（新臺幣）及匯入帳戶 款項提領及交付情況 備註 1 辛○○ 109年10月5日12時許，匯款30萬元至何涓萃兆豐銀行帳戶(00000000000) 由何涓萃自帳戶內提領共 30萬元款項，在臺中市后 里區甲后路2段471號前交 給程義峰，再由程義峰轉 交給王裕博。 110年度少連偵字第407號追加起訴。 

附表四：
編號 被害人 匯款時間、匯款金額（新臺幣）及匯入帳戶 款項提領及交付情況 備註 1 丁○○ 109年11月4日13時許，匯款6萬元至蔡尚華臺灣銀行帳戶(000000000000) 由蔡尚華提領帳戶內款項後，在高雄市○○區○○路000號媚力泊咖啡店內將款項交給黃霦宇，甲○○再於臺中市霧峰區某統一超商內，向黃霦宇之友人取得上開款項。 110年度少連偵字第349號追加起訴。 


附表五：
編號 被害人 匯款時間與匯款金額（新臺幣） 匯入帳戶  備註  1 癸○○ 109年7月21日 ，匯款26萬元 陳郁靜華南商業銀行(帳號000000000000) 110年度偵字第15328號追加起訴。  2 丙○○ 109年7月21日 ，匯款45萬元 陳郁靜玉山商業銀行(帳號0000000000000)  3 寅○○ 109年7月21日 ，匯款45萬元 陳郁靜中國信託商業銀行(帳號000000000000)  4 丑○○ 109年7月21日 ，匯款20萬元